【裁判字號】    98,消債清,2
【裁判日期】    981019
【裁判案由】    清算事件
【裁判全文】
臺灣士林地方法院民事裁定             98年度消債清字第2號
聲  請  人
即  債務人  乙○○
                        樓之7.
                      國民
代  理  人  葉秀美律師
上列當事人聲請清算事件，本院裁定如下：
    主  文
聲請人乙○○自中華民國九十八年十月十九日起開始清算程序。
命司法事務官進行本件清算程序。
    理  由
一、按債務人對於金融機構因消費借貸、自用住宅借款、信用卡
    或現金卡契約而負債務，在聲請更生或清算前，應提出債權
    人清冊，以書面向最大債權金融機構請求協商債務清償方案
    ，並表明共同協商之意旨，消費者債務清理條例第151 條第
    1 項定有明文。次按債務人不能清償債務或有不能清償之虞
    者，得依本條例所定更生或清算程序，清理其債務，同條例
    第3 條定有明文。又法院開始清算程序之裁定，應載明其年
    、月、日、時，並即時發生效力。法院開始更生或清算程序
    後，得命司法事務官進行更生或清算程序，必要時得選任律
    師、會計師或其他適當之自然人或法人一人為監督人或管理
    人，復為同條例第83條第1 項、第16條所明定。
二、本件聲請意旨略以：聲請人有不能清償債務之情事，於消費
    者債務清理條例施行後，曾以書面向最大債權金融機構即甲
    ○○○銀行請求共同協商債務清償方案。聲請人於民國95年
    間因罹患疾病導致右手腳萎縮不良於行，退休後又需支付日
    常生活開銷，只得借貸度日。聲請人目前收入來源僅有每月
    新臺幣（下同）3,000 元之老人津貼，因而無法接受甲○○
    ○銀行之還款方案，致協商不成立。且聲請人未經法院裁定
    開始更生程序或許可和解或宣告破產。為此，向本院聲請清
    算等語。
三、經查，聲請人所主張之上開事實，業據提出財產歸屬資料清
    單（見本院卷第16頁）、財團法人金融聯合徵信中心當事人
    綜合信用報告－債務清理條例前置協商專用債權人清冊（見
    本院卷第18至22頁）、前置協商不成立通知書（見本院卷第
    23頁）、勞工保險被保險人投保資料表（見本院卷第24、25
    頁）、聯合醫院忠孝院區住院診斷證明書（見本院卷第27、
    28）、95、96、97年度綜合所得稅各類所得資料清單（見本
    院卷第38、71、140 頁）、老人年金轉帳存摺內頁影本（見
    本院卷第39至41、82至84頁）、全戶戶籍謄本（見本院卷第
    57、58頁）等為證，且經本院依職權向最大債權金融機構甲
    ○○○銀行函查協商過程等情屬實，有甲○○○銀行98年5
    月25日民事陳報狀，在卷可按（見本院卷第105 至133 頁）
    ，核屬相符，堪認為真正。是以聲請人目前每月領取老人年
    金3,000 元，債務總額高達201 萬785 元，其主張有不能清
    償債務之情事，堪認為真實。此外，復查無聲請人有消費者
    債務清理條例第6 條第3 項、第8 條或第82條第2 項所定駁
    回清算聲請之事由存在，則聲請人聲請清算，應屬有據。揆
    諸首揭規定及說明，應予開始清算程序，並命司法事務官進
    行本件清算程序。
四、爰裁定如主文。
中    華    民    國    98    年    10    月    19    日
                  民事第二庭  法      官  蕭錫証
上為正本係照原本作成。
本件不得抗告。
中    華    民    國    98    年    10    月    19    日
                              書  記  官  羅伊安


司法院資訊處製作；財團法人民間司法改革基金會備份。
